# 请问陈版

提问人：438599255 时间：2012-09-07 17:50:01
请问陈版：备考表与模拟报表有何区别？谢谢

回答人：chenyiwei
请先搜索一下本版面之前的讨论： http://bbs.esnai.com/forum.php?mod=viewthread&tid=4601440